Minutes et répertoires du notaire Thibault Rémond POUMET, 10 février 1836 - 4 août 1864 (étude XIV)
Archives nationales
- Minutes de Thibault Rémond POUMET, janvier 1836 - 4 août 1864; MC/ET/XIV/761 - MC/ET/XIV/880
  - Minutes. 1851, mai - août, mai - août 1851; MC/ET/XIV/828/A
    - Désistement, mainlevée, hypothèque sur maison, garantie, 50 000 f, Paris (Paris) rue du Bouloi, 5., 16 juillet 1851; MC/ET/XIV/828/A
      Nom, qualité: (M.) Laurence, Denis Michel.
    - Procuration acte, gestion et administration de biens., 17 juillet 1851; MC/ET/XIV/828/A
      Nom, qualité: (M.) Musset, Jean Baptiste.
      Domicile: Paris (Paris) rue de Varennes, 10.
      Nom, qualité: (M.) Musset, Emile Joseph.
    - Succession, notoriete., 19 juillet 1851; MC/ET/XIV/828/A
      Domicile: Paris (Paris) boulevard Poissonniere, 12
    - Obligation, emprunt, 24000 f., 19 juillet 1851; MC/ET/XIV/828/A
      Nom, qualité: (M.) Bonnard, Armand.
      Profession: huissier au tribunal civil (ancien), Versailles (Yvelines).
      Domicile: Paris (Paris) rue Basse-du-Rempart, 48 Bis.
      Nom, qualité: (M.) Lions, Louis Thomas.
      Domicile: Paris (Paris) rue du Faubourg-Montmartre, 18
    - Succession, notoriete., 21 juillet 1851; MC/ET/XIV/828/A
      Nom, qualité: (M.) Jehannot, Gabriel Frederic.
      Profession: payeur de la guerre, Calais (Pas-de-Calais).
      Domicile: Calais (Pas-de-Calais).
      Nom, qualité: (Mme ou Mlle) Legardeur, Catherine Louise.
      Domicile: Verdun (Meuse).
      Relations: veuve de l'intervenant 1.
      Nom, qualité: (Mme ou Mlle) Jehannot, Jeanne Catherine.
      Relations: fille de l'intervenant 1, fille de l'intervenant 2, épouse de l'intervenant 4.
      Nom, qualité: (M.) Rouyer, Jean Francois.
      Profession: magistrat (ancien), Verdun (Meuse).
      Domicile: Verdun (Meuse)
    - Succession, inventaire apres décès., 21 juillet 1851; MC/ET/XIV/828/A
      Nom, qualité: (M.) Assere, Jules Edouard.
      Domicile: Kremlin-Bicetre (Val-de-Marne) Hospice
    - Succession, proces-verbal, approbation., 21 juillet 1851; MC/ET/XIV/828/A
    - Succession, liquidation., 21 juillet 1851; MC/ET/XIV/828/A
    - Procuration acte, decharge, remboursement de créance, 8069 f., 22 juillet 1851; MC/ET/XIV/828/A
      Nom, qualité: (M.) Brame, Edouard Auguste Joseph.
      Profession: ingenieur des ponts-et-chaussees, Paris (Paris).
      Domicile: Paris (Paris) rue Saint-Dominique-St-Germain, 71.
      Domicile: Paris (Paris) rue Laffitte, 44.
      Relations: procureur de l'intervenant 1
    - Testament olographe, depot., 23 juillet 1851; MC/ET/XIV/828/A
      Nom, qualité: (M.) Boucoirand, Jean.
      Domicile: Paris (Paris) boulevard Bonne-Nouvelle, 28
    - Succession, inventaire apres décès., 23 juillet 1851; MC/ET/XIV/828/A
      Nom, qualité: (Mme ou Mlle) Trouy, Eugenie Victoire Zenobie.
      Domicile: Paris (Paris) rue Boursault, 11.
      Nom, qualité: (M.) Beaufils, Gervais.
      Profession: valet de chambre, Paris (Paris).
      Domicile: Paris (Paris) rue Boursault, 11
    - Succession, notoriete., 23 juillet 1851; MC/ET/XIV/828/A
      Nom, qualité: (M.) Martin, Nicolas Joseph.
      Profession: marbrier, Paris (Paris).
      Domicile: Paris (Paris) rue de Vinaigriers, 24
    - Mainlevee, hypotheque sur maison, Saint-Denis (Seine-Saint-Denis)., 25 juillet 1851; MC/ET/XIV/828/A
      Domicile: Paris (Paris) rue de Paradis-Poissonnere, 26.
      Nom, qualité: (M.) Doblesson, Gaspard Andre.
      Domicile: Saint-Denis (Seine-Saint-Denis) rue des Ursulines, 1.
      Nom, qualité: (M.) Bonnot, Jean Marie Joseph.
      Domicile: Paris (Paris) rue du Faubourg-St-Martin, 212.
      Relations: acheteur de l'intervenant 2
    - Obligation, emprunt, 600 f., 28 juillet 1851; MC/ET/XIV/828/A
      Nom, qualité: (M.) Legras, Francois Marie.
      Profession: manouvrier, Brie-Comte-Robert (Seine-et-Marne).
      Domicile: Brie-Comte-Robert (Seine-et-Marne).
      Nom, qualité: (M.) Lionnet, Louis Ambroise.
      Profession: macon, Paris (Paris).
      Domicile: Paris (Paris) rue des Ecouffes, 21
    - Procuration acte, gestion de capitaux de maison de commerce., 30 juillet 1851; MC/ET/XIV/828/A
      Nom, qualité: (Mme ou Mlle) Crouzet, Suzanne.
      Domicile: Paris (Paris) boulevard Bonne-Nouvelle, 28.
      Relations: directeur de l'intervenant 6.
      Nom, qualité: (M.) Boucoirand, Jean Hippolyte.
      Domicile: Paris (Paris) impasse Mazagran, 2.
      Relations: fils de l'intervenant 1, fils de l'intervenant 2.
      Nom, qualité: (Mme ou Mlle) Boucoirand, Jeanne Clementine.
      Domicile: Paris (Paris) impasse Mazagran, 8.
      Relations: fille de l'intervenant 1, fille de l'intervenant 2, épouse de l'intervenant 5.
      Nom, qualité: (M.) Come Dit Genevvois, Felix.
      Nom: Maison de Commerce Boucoirand (pere) et Cie
    - Procuration acte, gestion de maison de commerce., 30 juillet 1851; MC/ET/XIV/828/A
      Nom, qualité: (M.) Come Dit Genevois, Felix.
      Nom, qualité: (M.) Boucoirand, Jjean Hippolyte.
    - Succession, notoriete., 30 juillet 1851; MC/ET/XIV/828/A
    - Notoriete, rectification de prenoms., 30 juillet 1851; MC/ET/XIV/828/A
      Nom, qualité: (M.) Heriot de Vroil, Jules Marie.
      Domicile: Paris (Paris) rue du Bac, 32
    - Procuration acte, prise de possession de succession., 31 juillet 1851; MC/ET/XIV/828/A
      Nom, qualité: (Mme ou Mlle) Charnat, Antoinette.
      Domicile: Paris (Paris) rue des Messageries, 17.
      Relations: séparé(e) de biens de l'intervenant 2, héritier de l'intervenant 4, fille de l'intervenant 4.
      Nom, qualité: (M.) Clerget, Francois.
      Profession: bandagiste, Chalon-sur-Saone (Saône-et-Loire).
      Domicile: Chalon-sur-Saone (Saône-et-Loire).
      Nom, qualité: (M.) Chanat, Francois.
      Profession: employe, Chalon-sur-Saone (Saône-et-Loire).
      Nom, qualité: (Mme ou Mlle) Montalant, Francoise.
      État civil: décédée
    - Vente, terrain, 200 m2, 3384 f, Bercy (Paris) rue d'Orleans., 4 août 1851; MC/ET/XIV/828/A
    - Succession, notoriete., 5 août 1851; MC/ET/XIV/828/A
      Nom, qualité: (M.) Giverny, Mutius Alzaric.
    - Quittance, paiement de maison, 73937 f, Paris (Paris) rue des Moineaux, 24., 5 août 1851; MC/ET/XIV/828/A
      Nom, qualité: (M.) Huin, Louis.
      Domicile: Paris (Paris) rue de Seine-St-Germain, 6.
      Nom, qualité: (M.) Richard, Jacques Maurice.
      Relations: tuteur de l'intervenant 1.
      Nom, qualité: (M.) Bournet, Jean Francois Henri.
      Domicile: Paris (Paris) rue Blanche, 19.
      Nom, qualité: (M.) Bournet, Hector.
      Domicile: Paris (Paris) rue Neuve-des-Petits-Champs, 97.
      Nom, qualité: (Mme ou Mlle) Bournet, Celeste Renee.
      Domicile: Paris (Paris) rue de Tivoli, 12.
      Relations: épouse de l'intervenant 6.
      Nom, qualité: (M.) Peron, Louis Didier.
      Domicile: Paris (Paris) rue de Tivoli, 12
    - Mainlevee, hypotheque., 6 août 1851; MC/ET/XIV/828/A
      Nom, qualité: (M.) Cerf, Jacob (jeune).
      Nom, qualité: (M.) Lacoste, Jacques (aine).
      Domicile: Bordeaux (Gironde).
      Nom, qualité: (M.) Dias, Salomon (jeune).
      Profession: peintre en batiment, Bordeaux (Gironde).
    - Mainlevee, hypotheque sur terrain, Epiais (Loir-et-Cher) Vallee Baudet (la)., 6 août 1851; MC/ET/XIV/828/A
      Domicile: Paris (Paris) rue Grenelle-St-Germain, 75.
      Nom, qualité: (M.) Moustier de, Clement Edouard.
      Nom, qualité: (M.) Bret, Jacques.
      Domicile: Oucques (Loir-et-Cher).
      Relations: caution de l'intervenant 4, caution de l'intervenant 5.
      Nom, qualité: (M.) Pousse, Jacques Alexandre.
      Profession: cultivateur, Oucques (Loir-et-Cher).
      Nom, qualité: (Mme ou Mlle) Bret, Marie Louise.
      Profession: cultivatrice, Oucques (Loir-et-Cher).
      Relations: épouse de l'intervenant 4.
      Nom, qualité: (Mme ou Mlle) Brine, Henriette Elisabeth.
      Domicile: Vendome (Loir-et-Cher).
    - Bail, boutique rez-de-chaussee entresol et jardin loyer 1200 f, Paris (Paris) rue du Faubourg-Poissonniere, 6., 9 août 1851; MC/ET/XIV/828/A
      Nom, qualité: (M.) Lefevre, Alphonse Louis.
      Profession: papetier lithographe, Paris (Paris).
      Domicile: Paris (Paris) rue Bourbon-Villeneuve, 23.
      Nom, qualité: (M.) Gaste, Louis.
      Profession: papetier lithogaphe, Paris (Paris).
      Domicile: Paris (Paris) rue de Chabrol, 16
    - Mariage., 9 août 1851; MC/ET/XIV/828/A
      Nom, qualité: (M.) Legrand, Pierre Alfred.
      Profession: négociant en broderies, Paris (Paris).
      Nom, qualité: (M.) Legrand, Louis Alexandre.
      Profession: manufacturier.
      Nom, qualité: (Mme ou Mlle) Dufour, Catherine Desiree Coralie.
      Nom, qualité: (M.) Dufour, Antoine Jean Marie.
      Profession: tonnelier, Saint-Quentin (Aisne).
      Domicile: Saint-Quentin (Aisne)
    - Quittance, solde de prix de maison, 72954 f sur 195000 f, Paris (Paris) rue des Vinaigriers, 19., 16 août 1851; MC/ET/XIV/828/A
      Nom, qualité: (M.) Ruinart de Brimont, Pierre Henri.
      Domicile: Brimont (Marne) chateau.
      Nom: Société Ganneron (hippolyte) et Cie.
      Profession: comptoir general de commerce, Paris (Paris).
      Domicile: Paris (Paris) rue Albouy, 13.
      Nom, qualité: (M.) Julien, Jean Baptiste Antoine.
      Domicile: Paris (Paris) rue des Vinaigriers, 30.
      Relations: acheteur de l'intervenant 4
    - Cahier des charges, adjudication de maisons (3) et terrains (4), mise-a-prix, 86500 f, Bercy (Paris)., 18 août 1851; MC/ET/XIV/828/A
      Nom, qualité: (M.) Tessier, Francois.
      Domicile: Bercy (Paris) rue d'Orleans, 39
    - Cahier de charges, adjudication de rente etat 5%, 2830 f, mise à prix, 22000 f., 18 août 1851; MC/ET/XIV/828/A
      Nom, qualité: (M.) Bouxin, Etienne Francois.
      Domicile: Grenelle (Paris) rue Fremicourt, 26
    - Mariage., 18 août 1851; MC/ET/XIV/828/A
      Nom, qualité: (M.) Pommereau, Philibert Adrien.
      Profession: cocher, Saint-Ouen (Seine-Saint-Denis).
      Domicile: Saint-Ouen (Seine-Saint-Denis).
      Nom, qualité: (M.) Pommereau, Philibert.
      Domicile: Corbeil-Essonne (Essonne).
      Nom, qualité: (Mme ou Mlle) Marx, Marguerite.
      Nom, qualité: (M.) Marx, Nicolas.
      Profession: cordonnier, Thionville (Moselle).
      Domicile: Thionville (Moselle)
    - Vente, maison, 26000 f, Paris (Paris) rue Mauconseil, 1., 19 août 1851; MC/ET/XIV/828/A
      Nom, qualité: (M.) Peccatte, Louis Simeon Jean (aine).
      Profession: courrier à l'administration des postes (ancien), Paris.
      Domicile: Paris (Paris) rue Tiquetone, 6.
      Domicile: Batignolles-Monceaux (les) (Paris) rue de la Terrasse, 38.
      Nom, qualité: (M.) Peccatte, Auguste Eugene.
      Domicile: Batignolles-Monceaux (les) (Paris) rue Saint-Louis, 22.
    - Quittance, acompte sur remboursement de créance, 2010 f sur 5000 f., 21 août 1851; MC/ET/XIV/828/A
      Nom, qualité: (M.) Perrier, Hippolyte.
      Domicile: Paris (Paris) rue Rochechouart, 30.
      Nom, qualité: (M.) Germinet, Francois.
      Domicile: Paris (Paris) rue Saint-Denis, 291.
      Relations: acheteur de l'intervenant 4, acheteur de l'intervenant 5.
      Nom, qualité: (M.) Clavreul, Rene.
      Profession: entrepreneur en maconnerie, Paris (Paris).
      Domicile: Paris (Paris) rue de la Tour-d'Auvergne, 22.
      Relations: acheteur de l'intervenant 1.
      Nom, qualité: (M.) Legrand, Pierre Francois.
      Domicile: Paris (Paris) rue Montholon, 9.
      Relations: acheteur de l'intervenant 1
    - Succession, acte de décès, depot., 25 août 1851; MC/ET/XIV/828/A
      Nom, qualité: (M.) Compans, Jean Dominique (comte).
      Profession: lieutenant general (retraite), pair de France.
      Domicile: Blagnac (Haute-Garonne)
    - Transport, créance, 1000 f., 29 août 1851; MC/ET/XIV/828/A
      Nom, qualité: (M.) Ducasse, Ferdinand Scipion.
      Profession: militaire congedie, Paris (Paris).
      Domicile: Paris (Paris) Barriere du Roule, rue des Acacias, 60.
      Nom, qualité: (M.) Dubedout, Jean.
      Domicile: Donzacq (Landes).
      Nom, qualité: (M.) Juston, Adolphe Louis Charles Marie.
      Domicile: Paris (Paris) rue Bergere, 25
    - Mariage., 30 août 1851; MC/ET/XIV/828/A
      Nom, qualité: (M.) Silvestre, Louis Ernest.
      Domicile: Paris (Paris) rue de la Victoire, 14.
      Nom, qualité: (M.) Silvestre, Francois Claude Eleonor.
      Nom, qualité: (Mme ou Mlle) Roger-Guyet, Laure.
      Domicile: Paris (Paris) rue du Faubourg-St-Honore, 226.
      Nom, qualité: (Mme ou Mlle) Roger, Elisa.
  - Liquidation RUINART de BRIMONT. 1851, 27 juin - 25 juillet, 27 juin - 25 juillet 1851; MC/ET/XIV/828/B; registre
    ET/XIV/828 bis
    - Succession, liquidation., 27 juin 1851; MC/ET/XIV/828/B
      Nom, qualité: (M.) Ruinart de Brimont, Francois Jean Irenee.
      Profession: depute (ancien), maire (ancien), Reims (Marne).
    - Succession, liquidation, proces-verbal., 27 juin 1851; MC/ET/XIV/828/B
      Nom, qualité: (M.) Ruinart de Brimont, Francois Jean Irene.
    - Succession, proces-verbal, liquidation., 15 juillet 1851; MC/ET/XIV/828/B
    - Succession, liquidation, proces-verbal., 25 juillet 1851; MC/ET/XIV/828/B
      Nom, qualité: (M.) Ruinart de Brimont, Francois Jean Baptiste.
  - Minutes. 1851, septembre - décembre, septembre - décembre 1851; MC/ET/XIV/829
    - Succession, partage., 4 septembre 1851; MC/ET/XIV/829
    - Succession, notoriete., 4 septembre 1851; MC/ET/XIV/829
      Nom, qualité: (Mme ou Mlle) Chef-D'Homme, Marie Victoire Pauline.
      Domicile: Pontoise (95) rue Lebel.
      Relations: fille de l'intervenant 2.
      Nom, qualité: (M.) Chef-D'Homme, Louis Charles Francois.
      Profession: boulanger (ancien)
    - Procuration générale, gestion des biens communs., 4 septembre 1851; MC/ET/XIV/829
      Nom, qualité: (Mme ou Mlle) Fessart, Felicite.
    - Vente, terrain, 1800 f, Varenne-Saint-Hilaire (la) (Val-de-Marne)., 4 septembre 1851; MC/ET/XIV/829
      Nom, qualité: (M.) Taupin, Martin.
      Domicile: Paris (Paris) rue de Clery, 25
    - Desistement, appel., 8 septembre 1851; MC/ET/XIV/829
      Domicile: Bourges (Cher).
      Nom: Banque Gouin et Cie
    - Acquiescement, adjudication de maison, Rethel (Ardennes)., 8 septembre 1851; MC/ET/XIV/829
      Nom, qualité: (personne morale) Griolet (hoirs).
      Nom, qualité: (M.) Griolet, Barthelemy Eugene.
      Nom, qualité: (Mme ou Mlle) Foule, Marguerite.
      Relations: veuve de l'intervenant 2, mère de l'intervenant 1, héritier de l'intervenant 2
    - Procuration rente publique, vente de rente etat 5% (2), 200 f., 10 septembre 1851; MC/ET/XIV/829
      Nom, qualité: (Mme ou Mlle) Demongeot, Claudine Lazare.
      Domicile: Coubron (Seine-Saint-Denis).
      Nom, qualité: (M.) Jacquot, Gabriel.
      Nom, qualité: (M.) Dhere, Charles Felix Jean Baptiste.
      Profession: docteur en medecine, Vaugirard (Paris).
      Domicile: Vaugirard (Paris) Grande-rue, 215
    - Mariage., 11 septembre 1851; MC/ET/XIV/829
      Nom, qualité: (M.) Requin, Achille Pierre.
      Profession: professeur à la faculte de medecine, Paris (Paris).
      Domicile: Paris (Paris) place Breda, 12.
      Nom, qualité: (M.) Requin, Pierre.
      Profession: adjudant general.
      Nom, qualité: (Mme ou Mlle) Hue, Louise Adele.
      Nom, qualité: (M.) Hue, Antoine Matthieu.
      Domicile: Versailles (Yvelines)
    - Donation entre epoux., 12 septembre 1851; MC/ET/XIV/829
      Nom, qualité: (M.) Viry, Francois.
      Profession: concierge, Paris (Paris).
      Domicile: Paris (Paris) rue du Faubourg-Poissonniere, 84.
      Nom, qualité: (Mme ou Mlle) Bernardet, Madeleine Sophie.
    - Mariage., 12 septembre 1851; MC/ET/XIV/829
      Nom, qualité: (M.) Boutaut de, Antoine Louis Alexandre.
      Profession: capitaine d'etat-major, Paris (Paris).
      Domicile: Paris (Paris) rue d'Alger, 13.
      Nom, qualité: (M.) Boutaut de, Jean Pierre Pascal Raymond.
      Domicile: Rieux (Haute-Garonne).
      Nom, qualité: (Mme ou Mlle) Dupeyrat, Marie Therese Georgina.
      Domicile: Montfort-l'Amaury (Yvelines).
      Nom, qualité: (M.) Dupeyrat, Leonard Joseph.
      Domicile: Thouron (Haute-Vienne)
    - Donation entre epoux., 12 septembre 1851; MC/ET/XIV/829
      Domicile: Paris (Paris) rue du Faubourg-Poissonniere, 74.
      Domicile: Paris (Paris) rue du Faubourg-Poissonniere, 84
    - Quittance, paiemant de maison, 40572 f, Paris (Paris) rue du Faubourg-Poissonniere, 99., 13 septembre 1851; MC/ET/XIV/829
      Nom, qualité: (M.) Souriac, Francois Victor.
      Domicile: Paris (Paris) rue Rochechouart, 47.
      Nom, qualité: (Mme ou Mlle) Lenoir, Marie Angelique Victoire.
      Domicile: Paris (Paris) rue de Conde, 11.
      Relations: veuve de l'intervenant 3, créancier(e) de l'intervenant 1.
      Nom, qualité: (M.) Lecrosnier, Charles Michel.
      Profession: conseiller rederendaire à la cour des comptes, Paris (Paris).
      Nom, qualité: (personne morale) Tenin (hoirs).
      Relations: héritiers de l'intervenant 5, créanciers de l'intervenant 1.
      Nom, qualité: (M.) Tenin, Urbain Joseph Stanislas.
      Profession: caissier au burau des hypotheques (ancien), Paris (Paris).
      Domicile: Paris (Paris) rue de Paradis-Poissonniere, 41.
      Nom, qualité: (Mme ou Mlle) Basset, Amelie.
      Domicile: Batignolles-Monceaux (les) (Paris) rue Lemercier, 19.
      Relations: épouse de l'intervenant 7, créancier(e) de l'intervenant 1.
      Nom, qualité: (M.) Leblanc, Louis Joseph.
      Intervenant 8, en première partie:
      Nom, qualité: (M.) Debruge-Dumesnil, Louis Thomas Marcel.
      Domicile: Florence (italie).
      Intervenant 9, en première partie:
      Nom, qualité: (Mme ou Mlle) Debruge-Dumesnil, Josephine Sophie Fidele.
      Domicile: Paris (Paris) rue Drouot, 2.
      Relations: épouse de l'intervenant 1, sœur de l'intervenant 8, créancier(e) de l'intervenant 1.
      Nom, qualité: (M.) Labarte, Charles Jules.
      Nom, qualité: (M.) Fiaux, Jean Francois Philippe.
      Domicile: Paris (Paris) rue Bellefond, 5
    - Donation entre epoux., 23 septembre 1851; MC/ET/XIV/829
      Nom, qualité: (Mme ou Mlle) Deparday, Therese.
    - Donation entre epoux., 23 septembre 1851; MC/ET/XIV/829
      Domicile: Villette (la) (Paris) rue d'Aubervilliers, 22
    - Procuration rente publique, vente de rente etat 5%, 962 f., 24 septembre 1851; MC/ET/XIV/829
      Nom, qualité: (Mme ou Mlle) Potot, Emilie Victoire.
      Domicile: Paris (Paris) rue du Faubourg-St-Martin, 51.
      Nom, qualité: (M.) Honore, Alfred Louis.
      Domicile: Paris (Paris) rue Menars, 6
    - Donation entre epoux., 25 septembre 1851; MC/ET/XIV/829
      Nom, qualité: (M.) Richomme, Jean Baptiste.
      Profession: employe au conservatoire national de musique, Paris (Paris).
      Domicile: Paris (Paris) rue du Faubourg-Poissonniere, 15.
      Nom, qualité: (Mme ou Mlle) Beauvillier, Hyacinthe Elisa.
    - Donation entre epoux., 25 septembre 1851; MC/ET/XIV/829
      Domicile: Paris (Paris) rue du Faubourg-Poissonniere, 15
    - Procuration acte, partage anticipe., 1er octobre 1851; MC/ET/XIV/829
      Nom, qualité: (M.) Gros, Jean Benigne.
      Profession: fruitier (marchand), Paris (Paris).
      Domicile: Paris (Paris) rue du Sentier, 20.
      Nom, qualité: (M.) Bralley, Jean Pierre.
      Profession: tisserand, propriétaire, Noyant-d'Allier (Allier).
      Domicile: Noyant-d'Allier (Allier)
    - Obligation, emprunt, 5000 f., 4 octobre 1851; MC/ET/XIV/829
      Nom, qualité: (M.) Leroux-Dufie, Alphonse Jean Baptiste.
      Domicile: Villette (la) (Paris) rue Mogador, 15.
      Nom, qualité: (Mme ou Mlle) Pougny, Jeanne Charlotte.
      Domicile: Passy (Paris) Grande-rue, 37.
      Nom, qualité: (M.) Couchery, Jean Victor.
    - Quittance, solde de prix de maison, 10 000 f sur 26 000 f, Paris (Paris 75) rue Mauconseil, 3., 4 octobre 1851; MC/ET/XIV/829
      Nom, qualité: (M.) Peccatte, Louis Simeon Jean.
      Profession: courrier à l'administration des postes (ancien), Paris (Paris).
      Relations: frère de l'intervenant 2
    - Obligation, emprunt, 10 000 f., 4 octobre 1851; MC/ET/XIV/829
      Nom, qualité: (M.) Alphonse D', Jean Baptiste Simon Pauil Arsene.
      Profession: general de brigade, Bourges (Cher).
      Nom, qualité: (Mme ou Mlle) Alphonse D', Edmee Pauline Josephine.
      Relations: fille de l'intervenant 3
    - Bail, usine, feculerie (ancienne), batiments, maison, magasin, 1200 f, Varenne-Saint-Hilaire (la) (Val-de-Marne) rue Saint-Hilaire X chemin de Creteil., 6 octobre 1851; MC/ET/XIV/829
      Nom: Société La Prévoyance Alimentaire Brasseur et Cie.
      Relations: representé(e) par l'intervenant 03.
      Nom, qualité: (M.) Brasseur, Ursmer Joseph.
      Profession: gerant de société d'alimentation, propriétaire, Paris (Paris).
      Domicile: Paris (Paris) rue Joubert, 33.
      Relations: au service de l'intervenant 2
    - Cautionnement, garantie de charge de notaire, maison, valeur, 40 000 f, Paris (Paris) rue Notre-Dame-de-Nazareth, 40., 6 octobre 1851; MC/ET/XIV/829
      Nom, qualité: (M.) Caron, Antoine Louis Henri.
      Domicile: Chambly (Oise).
      Nom, qualité: (M.) Caron, Alfred.
      Profession: avoué à la cour d'appel, Paris (Paris).
      Domicile: Paris (Paris) rue Neuve-St-Roch, 5.
      Relations: fils de l'intervenant 1.
      Nom, qualité: (Mme ou Mlle) Caron, Laure Emilie.
      Domicile: Paris (Paris) rue Saint-Lazare, 23.
      Relations: épouse de l'intervenant 4, fille de l'intervenant 2.
      Nom, qualité: (M.) Guillaume, Jules Dominique.
      Nom, qualité: (M.) Caron, Eugene.
      Profession: notaire, Chantilly (Oise).
      Domicile: Chantilly (Oise).
    - Obligation, emprunt, 40 000 f., 6 octobre 1851; MC/ET/XIV/829
      Nom, qualité: (Mme ou Mlle) Fournier D'Oyron de Boisairault, Rene Albert.
      Domicile: Brigne (Maine-et-Loire) chateau de Boisairault
    - Affectation d'hypotheque, propriété, maison et bois, garantie 46483 f, Beaune (Côte-d'Or) Commaraine (la)., 7 octobre 1851; MC/ET/XIV/829
      Nom, qualité: (M.) Oudot, Claude Francois Camille.
      Profession: magistrat (ancien), propriétaire, Paris (Paris).
      Domicile: Paris (Paris) rue des Fosses-du-Temple, 34.
      Nom, qualité: (M.) Revillon D'Apreval-Le-Boucher, Jean Nicolas.
      Profession: juge d'instruction, Pontoise (95).
      Nom, qualité: (Mme ou Mlle) Oudot, Leontine Adele.
      Relations: épouse de l'intervenant 2, fille de l'intervenant 1
    - Mainlevee, hypotheque., 15 octobre 1851; MC/ET/XIV/829
      Relations: caution de l'intervenant 3.
      Nom, qualité: (M.) Lacoste, Jacques.
    - Procuration rente publique, dépôt, vente de rente etat 5%, 12 f., 15 octobre 1851; MC/ET/XIV/829
      Nom, qualité: (M.) Blampain, Dominique.
      Profession: batelier, Thuin (belgique).
      Domicile: Thuin (belgique).
      Nom, qualité: (M.) Avisse, Bertrand.
      Profession: relieur, Paris (Paris).
      Domicile: Paris (Paris) rue de la Lune, 35
    - Procuration acte, radiation d'hypotheques., 17 octobre 1851; MC/ET/XIV/829
      Nom, qualité: (M.) Keating, Henri.
      Domicile: Londres (angleterre).
      Nom, qualité: (M.) Fouque (jeune).
      Profession: négociant, Saint-Denis (reunion (la)).
      Domicile: Saint-Denis (reunion (ile de la))
    - Succession, liquidation, approbation., 17 octobre 1851; MC/ET/XIV/829
      Domicile: Paris (Paris) place Saint-Victor, 330
    - Succession, liquidation., 17 octobre 1851; MC/ET/XIV/829
    - Obligation, emprunt, 38000 f., 20 octobre 1851; MC/ET/XIV/829
      Domicile: Paris (Paris) rue de la Tour-d'Auvergne, 31.
      Nom, qualité: (M.) Boissonnade, Jean Francois.
      Profession: membre de l'institut, Paris (Paris).
      Domicile: Passy (Paris) rue de la Pompe, 9.
      Nom, qualité: (Mme ou Mlle) Bouche, Charlotte Justine.
      Domicile: Paris (Paris) rue Saint-Louis-au-Marais, 32.
      Nom, qualité: (M.) Lenoir, Alexis.